【裁判字號】    89,易,618
【裁判日期】    890623
【裁判案由】    違反動產擔保交易法
【裁判全文】
臺灣臺南地方法院刑事判決                          八十九年度易字第六一八號
    公  訴  人  臺灣台南地方法院檢察署檢察官
    被      告  甲○○
右列被告因違反動產擔保交易法案件，經檢察官提起公訴（八十八年度偵字第一五三
八Ｏ號），本院判決如左：
    主  文
甲○○無罪。
    理  由
一、公訴意旨略以：被告甲○○於民國（下同）八十七年一月二十二日在台南縣佳里
    鎮○○路一七四號，依動產擔保交易法所規定之附條件買賣方式，向告訴人聲寶
    股份有限公司（以下簡稱聲寶公司）購買型式SR-25GSD電冰箱一台，總價款新台
    幣（下同）一萬八千九百元，約定分十三期給付，除第一期款一千四百元於立約
    同時給付外，自第二期至第十三期於每月二十五日給付一千三百五十元，並約定
    標的物所在地為台南縣佳里鎮興化里佳里興四六二號之一，且買受人於依約繳清
    全部價款後始取標的物之所有權。詎甲○○僅給付八期分期款後即拒絕再繳款，
    尚欠八千零五十元未付，且於訂約後意圖不法之利益將上開電冰箱自約定處所遷
    移不明，致生損害於聲寶公司。因認被告甲○○涉有動產擔保交易法第三十八條
    之罪嫌云云。
二、按犯罪事實，應依證據認定之，無證據不得推定其犯罪事實，又不能證明被告犯
    罪者，應諭知無罪之判決，刑事訴訟法第一百五十四條、第三百零一條第一項分
    別定有明文。本件公訴人認被告涉有前揭犯行，係以告訴人聲寶公司之指訴、被
    告所簽署之附條件買賣契約書為證，另經向本件標的物約定存放地點、被告於附
    條件買賣契約書內記載之地址送達傳票，均以查無其人遭退回，復經台南縣警察
    局佳里分局派員前往台南縣佳里鎮興化里佳里興四六二之一號查訪，上開電冰箱
    已不在該處，被告亦未居住該處，有佳興派出所警員林志賢查訪報告及現場照片
    附卷為其主要論據，固屬有據，惟訊據被告雖承認其有搬家至雲林，並將前揭電
    冰箱一併搬遷，然堅決否認涉有右揭違反動產擔保交易法第三十八條之犯行，辯
    稱其於八十七年十月間搬家前，有告知聲寶公司的外務員其新地址及電話，繳款
    事宜均交由其妻處理，其不知情等語。經查：告訴人聲寶公司善化分銷店主任張
    榮庭提出之收據上確有被告所稱其所留之雲林之新址，足認被告並非不告而搬遷
    ，況且被告事後已積極與告訴人達成和解，所積欠款項全部繳還，有卷附和解書
    一紙可稽，難認被告有為自己不法利益之意圖，被告所為與動產擔保交易法第三
    十八條之罪尚屬有間。綜上所述，參互印證，本件依調查所得證據尚不足證明被
    告確有動產擔保交易法第三十八條之犯行，此外復查無其他積極證據足資證明被
    告有右述犯行，揆諸首開說明，不能證明被告犯罪，爰為被告甲○○無罪之諭知
    。
據上論斷，應依刑事訴訟法第三百零一條第一項前段，判決如主文。
本案經檢察官陳鋕銘到庭執行職務。
中      華      民      國      八十九      年    六    月    二十三    日
                                  臺灣臺南地方法院刑事第三庭
                                          法  官
如不服本判決，應於判決送達後十日內，向本院提出上訴狀。


司法院資訊處製作；財團法人民間司法改革基金會備份。
